---
title: "統計計算_hw0609"
author: "農藝所碩二 R08621110 閻大瑞"
date: "2021/5/28"
output: html_document
---

```{r setup, include=FALSE}
knitr::opts_chunk$set(echo = TRUE)
```

```{r, warning=F}
library(rjags)
library(LearnBayes)
```

#### model
```{r}
modelstring ="
model{
  for (i in 1:n) {
    y[i] ~ dgamma(nu, mu[i])
    mu[i] <- nu*e[i]
    e[i] <- 1/(b0 + b1/(N[i] + a1) + b2/(P[i] + a2) + b3/(K[i] + a3))
    yhat[i] <- 1/e[i]
  }
  
  nu ~ dgamma(0.01, 0.01)
  a1 ~ dnorm(40, 0.01)
  a2 ~ dnorm(22, 0.01)
  a3 ~ dnorm(32, 0.01)
  b0 ~ dnorm(0, 1e-4)
  b1 ~ dnorm(0, 1e-4) T(0,)
  b2 ~ dnorm(0, 1e-4) T(0,)
  b3 ~ dnorm(0, 1e-4) T(0,)
}
"
writeLines(modelstring, con = "gamma_regression.bug")
```

#### data
```{r}
data <- bermuda.grass
dimension <- dim(data)
colname <- colnames(data)

data <- c(as.matrix(data))
for (i in 1:length(data)) if (data[i] == 3) data[i] <- 4
data <- as.data.frame(matrix(data, dimension[1], dimension[2]))
colnames(data) <- colname

bermuda <- list(y = data$y, N = data$Nit*100, P = data$Phos*22, K = data$Pot*42, n = nrow(data))
```

#### Gibbs sampling
```{r}
jags <- jags.model(file = "gamma_regression.bug", data = bermuda, n.chains = 3)
update(jags, n.iter = 2000, progress.bar = "text")

out = coda.samples(jags, variable.names = c("nu", "a1", "a2", "a3", "b0", "b1", "b2", "b3", "mu[1]", "yhat[1]"), n.iter = 10000, thin = 5)
outall = coda.samples(jags, variable.names = c("nu", "a1", "a2", "a3", "b0", "b1", "b2", "b3", "mu", "yhat"), n.iter = 10000, thin = 5)
```

#### convergence
觀察$\alpha$、$\beta$、$\nu$，以及第一筆資料之$\mu$和$\hat{y}$的收斂情形，除了$\beta1$、$\beta2$、$\beta3$偶爾會出現較大的極端值以外，3個chain在各個變數下大致都收斂得不錯。
```{r}
par(mfrow = c(3,4))
traceplot(out)
```

#### distribution
觀察$\alpha$、$\beta$、$\nu$，以及第一筆資料之$\mu$和$\hat{y}$的分布，各個變數大多都呈現鐘形分布，而$\beta1$、$\beta2$、$\beta3$因為多了必須$>0$的限制，因此分布大約只剩下右尾。
```{r}
par(mfrow = c(3,4))
densplot(out)
```

#### autocorrelation
觀察第1個chain中$\alpha$、$\beta$、$\nu$，以及第一筆資料之$\mu$和$\hat{y}$的自動相關，在$thin = 5$的設定下，所有變數的自動相關都小於0.1，甚至趨近於0，而其中自動相關相對較高的變數為$\beta1$、$\beta2$、$\beta3$。
```{r}
par(mfrow = c(4,3))
autocorr.plot(out[[1]])
```

#### summary
觀察$\alpha$、$\beta$、$\nu$，以及第一筆資料之$\mu$和$\hat{y}$的綜合數據，3個$\alpha$的平均和變方都和模型中各自給的先驗分布相近；4個$\beta$由95%可信區間來看都達到顯著不為0，表示三種肥料元素皆有顯著效應，並且平均值在4-6左右，變方則是$\beta0$最小，另外3個$\beta$則因為是truncated，變方大得多；$\nu$的平均值為27.36，變方為15.58；各筆資料之$\mu$依據平均值可以很明顯地分為前16筆和後48筆兩組，平均值分別大約為11和5，標準差分別大約為7和3；而前16筆資料和後48筆資料之$\hat{y}$平均值分別大約為3和5，標準差則分別大約為1.1和0.4。
```{r}
summary(outall)$statistics
```